# 预提三包服务费是否应该除以保修期？

提问人：shiyishiren 时间：2017-12-29 15:57:17
请教陈版主一个问题，客户的产品保修期有 36 个月，本年计提的三包费客户认为不一定都在本年发生，应该在三包期内分摊，因此客户将本年计提的三包费除以3,以此滚动。按照历史数据来看，客户卖出的产品确实不一定都在三年都发生保修的，所以请问陈版主这样处理合适吗？ 谢谢！

回答人：chenyiwei
不恰当。如果是法定质保义务，且质保支出的金额能够可靠计量的，则应在收入确认时点一次性计提后续 3 年内的质保费，确认为销售费用和预计负债。这是一项因已实现的销售导致的合同义务或法定义务，所以其损益影响应一次性计提确认。